【裁判字號】    99,訴,653
【裁判日期】    991222
【裁判案由】    侵權行為損害賠償
【裁判全文】
臺灣臺南地方法院民事裁定               99年度訴字第653號
原      告  黃錦享
被      告  鄭忠華
            鄭軒憶
前二人共同
訴訟代理人  蔡文斌律師
            王盛鐸律師
            王建強律師
被      告  鍾坦成
上列當事人間請求侵權行為損害賠償事件，經本院刑事庭以97年
度附民字第194號裁定移送審理，本院於民國99年12月8日言詞辯
論終結，裁定如下：
    主    文
原告之訴及假執行之聲請均駁回。
訴訟費用由原告負擔。
    理    由
一、按起訴不合程式或不備要件者，法院應以裁定駁回之，民事
    訴訟法第249條第1項第6款定有明文。次按刑事法院得依刑
    事訴訟法第504條第1項規定，將附帶民事訴訟以裁定移送於
    該法院民事庭者，以刑事部分宣告被告有罪之判決者為限，
    至刑事訴訟諭知無罪之判決，刑事法院本應依同法第503條
    第1項前段規定以判決駁回原告之訴，如誤以裁定移送於民
    事庭，其訴之不合法，不因移送民事庭而受影響，受移送之
    民事庭應認原告之訴為不合法，以裁定駁回之，最高法院66
    年台上字第1094號判例要旨可資參照。經查：
（一）本件原告告訴黃國維、陳明瑞、林慶育、賴榮煌、蔡欣達
      、許福信、承明輝、劉執中、鄭忠華、鄭軒憶、鍾坦成等
      11人於民國96年12月18、19日對原告共犯妨害自由之案件
      ，經台灣台南地方法院檢察署檢察官以97年度偵續字第13
      5號對其中黃國維、陳明瑞、 林慶育、賴榮煌、蔡欣達、
      許福信6人提起公訴 （本院受理案號：98年度訴字第1846
      號妨害自由案件，以下簡稱系爭妨害自由案件），而對承
      明輝、劉執中、鄭忠華、鄭軒憶、鍾坦成5人 則為不起訴
      處分（97年度偵字第4882號、97年度偵字第6597號、97年
      度偵字第11893號），有起訴書、不起訴處分書 及刑事判
      決書可稽、合先敘明。
（二）原告於系爭妨害自由案件之刑事訴訟程序中，仍主張被起
      訴之黃國維、陳明瑞、林慶育、賴榮煌、蔡欣達、許福信
      6人與經不起訴處分之 承明輝、劉執中、鄭忠華、鄭軒憶
      、鍾坦成5人為共犯， 並對該11人均提起侵權行為損害賠
      償之刑事附帶民事訴訟，請求該11名被告應連帶給付原告
      新台幣（下同）560萬元， 及自附帶民事起訴狀繕本送達
      之翌日起至清償日止，按週年利率百分之5計算之利息。
（三）原告於系爭妨害自由案件審理中之99年2月5日具狀撤回對
      黃國維、陳明瑞、林慶育、 賴榮煌、蔡欣達、許福信6人
      之附帶民事訴訟。本院刑事庭乃於99年4月21日 依刑事訴
      訟法第504條第1項規定， 將該附帶民事訴訟其餘5名被告
      承明輝、劉執中、鄭忠華、鄭軒憶、鍾坦成以裁定移送本
      院民事庭。 嗣原告於本院99年6月30日言詞辯論期日當庭
      撤回對承明輝、劉執中二人之附帶民事訴訟（參本院卷第
      83頁）。
（四）綜上所述，本件附帶民事之被告鄭忠華、鄭軒憶、鍾坦成
      3人均非系爭刑事事件之被告，並均經不起訴處分， 有前
      揭起訴書、不起訴處分書、刑事判決書可稽。揆諸首開規
      定及判例意旨，本件原告就被告鄭忠華、鄭軒憶、鍾坦成
      人提起本件附帶民事訴訟，顯難認為合法，應予駁回。
（五）又原告之訴既經駁回，其假執行之聲請即失所附麗，應併
      予駁回。
二、依民事訴訟法第249條第1項第6款、 第95條及第78條，裁定
    如主文。
中    華    民    國    99    年    12    月    22    日
                        臺灣臺南地方法院民事第二庭
                                法  官  王 獻 楠
上為正本，係照原本作成。
如不服本裁定，應於本裁定送達後10日內提出抗告狀，並繳納抗
告費用新台幣壹仟元。
中    華    民    國    99    年    12    月    22    日
                                書記官  李 鎧 安

司法院資訊處製作；財團法人民間司法改革基金會備份。
